Inventaris van de archieven van Van Adrichem en J.L. Ruys
Nationaal Archief, Den Haag
- Claes Adriaenss. van Adrichem. (1538-1607.), B.
  - Thesaurier, II.
    - Rekening van de ambachtsbewaarders aan de Rijkdom van de Hof van Delft van de morgen- en sluisgelden van het jaar 1582. Afgehoord 1588. Afschrift., 158; 1 stuk
      Onder de afhoorders worden de Heilige-Geestmeesters genoemd.
  - Burgemeester., III.
    - "Blaffaerts. Registers van uitgaven en ontvangsten., 1589-1606; 159-167; 9 deelen
      - 1589, 159
      - 1592, 160
      - 1593, 161
      - 1597, 162
      - 1599, 163
      - 1603, 164
      - 1604, 165
      - 1605, 166
      - 1606, 167
    - Extracten uit thesauriersrekeningen en notities daarop., 1587-1594; 168; 8 stukken
      In 1594 zijn er 4 thesauriers; waarschijnlijk is er iets voorgevallen, waardoor Claes Adriaenss. deze notities opmaakt.
    - Register van ontvangsten der huren van de landen, die de stad Delft in 1595 gekocht heeft van de Staten van Holland en West-Friesland, met bijlagen; afgehoord voor de burgemeesters van Delft 1599., 1596; 169; 1 deel
      Hierbij acte van de commissie van Claes Adriaenss.
  - Ontvanger van de gemeene middelen van Delfland., IV.
    In het gemeente-archief van Delft bevinden zich ook enkele stukken, die hierop betrekking hebben.
    - "Daegelicx register beroerende 't gemeen landt ......" Memorialen van de uitgaven en ontvangsten van de gemeene-landsmiddelen., 1597-1603; 170-172; 3 deelen
      - 1597 September 17-1600 Januari 31., 170
      - 1600 Februari 1-1603 Augustus 31., 171
      - 1603 September 1-1607 Januari 10. Met bijlagen., 172
    - Registers van de inkomsten wegens de verpachte impost van het gemeene land van Delfland., 1597-1606; 173-186; 14 deelen
      - 1597 October 1-1598 Maart 31., 173
      - 1598 April 1-September 30., 174
      - 1598 October 1-1599 Maart 31., 175
      - 1599 April 1-September 30., 176
      - 1600 October 1-1601 Maart 31., 177
      - 1601 April 1-September 30., 178
      - 1602 April 1-September 30., 179
      - 1602 October 1-1603 Maart 31., 180
      - 1603 April 1-September 30., 181
      - 1603 October 1-1604 April 1., 182
      - 1604 October 1-1605 April 1., 183
        Hierin 2 brieven van Willem Knijff Janss., die zijn pacht niet kan betalen.
      - 1605 April 1-September 30., 184
        Hierin eenige brieven van Willem Knijff Janss.
      - 1605 October 1-1606 Maart 31., 185
        Hierin een borgstelling van Willem Willemss.
      - 1606 April 1-September 30., 186
        Hierin een borgstelling.
    - Registers van de inkomsten wegens het middel van den 40sten penning van onroerende goederen en de collaterale successie., 1599-1610; 187-188; 2 deelen
      - 1599-1603, 187
      - 1603-(1610). Met bijlagen., 188
        Dit deel is na 1606 vervolgd door Boudewijn de Man.
    - Registers van de inkomsten wegens de boeten op de ongefundeerde processen., 1597-1607; 189-190; 2 deelen
      - 1597-1603, 189
      - 1603-1607. Met bijlagen., 190
        Na 1606 is dit deel vervolgd door Boudewijn de Man.
    - Registers van de penningen, voor het gemeene land op interest gezet., 1597-1604; 191-192; 2 deelen
      - 1597-1600, 191
      - 1602-1604, 192
    - "Uuytgeefboeck." Registers van uitgaven ter ordonnantie van de Gecommitteerde Raden van de Staten van Holland en West-Friesland., 1597-1606; 193-207; 15 deelen
      - 1597 October 1-1598 Maart 31., 193
      - 1598 April 1-September 30., 194
      - 1598 October 1-1599 Maart 31., 195
      - 1599 April 1-September 30., 196
      - 1599 October 1-1600 Maart 31., 197
      - 1600 October 1-1601 Maart 31., 198
      - 1601 April 1-September 30., 199
      - 1601 October 1-1602 Maart 31., 200
      - 1602 April 1-September 30., 201
      - 1602 October 1-1603 Maart 31., 202
      - 1603 April 1-September 30., 203
      - 1604 October 1-1605 Maart 31., 204
      - 1605 April 1-September 30., 205
      - 1605 October 1-1606 Maart 31., 206
        Hierin een extract uit een memoriaalboek, berustende in de Weeskamer van Don Haag, betreffende den 40sten penning.
      - 1606 April 1-September 30., 207
    - Rekening van ontvangsten en uitgaven van de gemeene middelen van het kantoor te Delft., 1597-1607; 208-225; 18 deelen
      Deze rekeningen zijn afgehoord door de Rekenkamer in Den Haag
      - 1597 October 1-1598 Maart 31, afgehoord 1599, 208
      - 1598 April 1-September 30, afgehoord 1599., 209
      - 1598 October 1-1599 Maart, 31, afgehoord 1599., 210
      - 1599 April 1-September 30, afgehoord 1600., 211
      - 1599 October 1-1600 Maart 31, afgehoord 1600., 212
      - 1600 April 1-September 30, afgehoord 1601., 213
      - 1600 October 1-1601 Maart 31, afgehoord 1601., 214
      - 1601 April 1-September 30, afgehoord 1602., 215
      - 1601 October 1-1602 Maart 31, afgehoord 1602., 216
      - 1602 April 1-September 30, afgehoord 1603., 217
      - 1602 October 1-1603 Maart 31, afgehoord 1603., 218
      - 1603 April 1-September 30, afgehoord 1604., 219
      - 1603 October 1-1604 Maart 31, afgehoord 1604., 220
        Van 1604 April-October ontbreekt.
      - 1604 October 1-1605 Maart 31, afgehoord 1605., 221
      - 1605 April l-September 30, afgehoord 1606., 222
      - 1605 October 1-1606 Maart 31, afgehoord 1606., 223
      - 1606 April 1-September 30, afgehoord 1607., 224
      - 1606 October 1-1607 Maart 31, afgehoord 1608., 225
    - "Rantsoenbouck." Register van de verpachting en de hoogste inzetten van den impost., 1597-(1609); 226; 1 deel
      Hierin aanteekeningen van Boudewijn de Man.
    - Staten van interest op verschillende kapitalen., 1605-1607; 227; 19 stukken
    - Staat van de opbrengst der verpondingen in Delfland, Schieland en Rijnland., Z.d.; 228; 1 stuk
    - Staat van de inkomsten uit de gemeene-landsimposten van Holland., 1590-1591; 229; 1 stuk
- Frans Dirck Govertss. Meerman., C.
  - Staat van de roerende en onroerende goederen van Frans Dirck Govertss., 1546; 230; 1 stuk
    Dit stuk is opgemaakt na den dood van Liesbeth Boeckelsdr.
  - Inventaris van de roerende en onroerende goederen van Trijntje Sasbouts met bijlagen., 1546; 231; 1 stuk
    Deze inventaris is opgemaakt na den dood van Liesbeth Boeckelsdr. ten behoeve van Frans Dirck Govertss.
  - Extract uit het testament van Trijntje Sasbouts., 1557; 232; 1 stuk
    Dit extract is opgemaakt uit de protocollen van notaris Meerhout.
  - Getuigenverklaring voor de regeering van Delft van eenige schippers, betreffende een balk, die in de Schie was gelegd, waardoor een bierschuit van Trijntje Sasbouts was gekanteld. (Afschrift.)., 1549; 233; 1 stuk.
  - Getuigenverklaring voor de regeering van Delft van Joris Willemss. van Rotterdam en Jan Huych van Rotterdam, aangaande de waarborgen bij den verkoop van een huis., 1557; 234; 1 charter
- Frans Pieterss. Overschie., D.
  - "Lossrente ende lijfrente boexken." Staatboekje van losrenten, lijfrenten, landhuur enz., waarschijnlijk van Frans Pieterss. Overschie., 235
- Boudewijn de Man., E.
  Ontvanger van de gemeene middelen van Delfland.
  - "Uuytgeeffbouck." Registers van uitgaven ter ordonnantie van de Gecommitteerde Raden van de Staten van Holland en West-Friesland., 1608-1610; 236-238; 3 deelen
    - 1608 April 1-September 30., 236
    - 1608 October 1-1609 Maart 31., 237
    - 1609 April 1-1610 Maart 31., 238
- Aanhangsel., F.
  - Ordonnantie van de zeevaart, uitgevaardigd door koning Philips II "beroerde: toerustinghe van schepen, die Zeerecht, Verzekeringhe ende Assurantie", Antwerpen., 1563; 239; Gedrukt; 1 deel
  - E. van Adrichem "Een oud nog volop bloeiend, puur 'Hollands' geslacht" (beschrijving van het geslacht van Adrichem)., z.d.; 240; 1 stuk